臺灣臺中地方法院刑事判決　　　　　　 100年度易字第2288號
公　訴　人　臺灣臺中地方法院檢察署檢察官
被　　　告　劉文夏
上列被告因妨害自由案件，經檢察官提起公訴（99年度偵字第20
390 號），被告於準備程序中就被訴事實為有罪之陳述，本院於
聽取當事人之意見後，裁定改以簡式審判程序審理，判決如下：
    主    文
劉文夏共同犯強制罪，累犯，處有期徒刑陸月，如易科罰金，以
新臺幣壹仟元折算壹日。
    犯罪事實及理由
一、犯罪事實：劉文夏前曾因違反槍砲彈藥刀械管制條例、恐嚇
    取財、妨害自由、殺人未遂、逃亡、懲治盜匪條例及偽造文
    書等案件，經臺灣高等法院臺中分院以 97年度聲字第142號
    裁定，分別定其應執行之刑為有期徒刑4年5月及8年8月確定
    。劉文夏接續執行上開有期徒刑，於民國 88年8月27日假釋
    出監，刑期至97年3月9日期滿，未經撤銷假釋，視為已執行
    完畢。詎劉文夏猶不知悔改，於 99年5月28日中午12時許，
    受五福汽車租賃股份有限公司（下稱五福汽車租賃公司）委
    託，前往臺灣高鐵停車場有限公司（下稱臺灣高鐵停車場公
    司）位在臺中市○○區○○街 3號之新幹線停車場，處理臺
    灣高鐵停車場公司向五福汽車租賃公司承租坐落臺中市○○
    區○○段 425號等38筆土地之停車場租約糾紛時，竟夥同10
    幾名不詳姓名之成年男子，共同基於以強暴、脅迫妨害人行
    使權利之犯意聯絡，強制臺灣高鐵停車場公司立即停止營業
    ，由其接管，隨即以椅子及交通三角錐擋在停車場之門口，
    再將該停車場之大門關閉一半，禁止車輛進入，以此強暴、
    脅迫之方式，妨害臺灣高鐵停車場公司及其員工行使營業之
    權利。
二、本案證據：
（一）被告劉文夏於本院行準備程序及審理時之自白。
（二）證人雷隆程於警詢、檢察官事務官詢問時之證詞、證人許
      盈瑩於檢察事務官詢問時之證詞。
（三）99年 5月28日新幹線停車場監視器錄影光碟及翻拍照片：
      畫面顯示10幾名不詳姓名成年男子，均係隨同被告劉文夏
      一起前來，而被告所帶來之人，確有用椅子與交通三角錐
      ，擋在該停車場門口及將上開停車場之大門關閉一半，禁
      止車輛進入之事實。
（四）證人林格裕、游煌達、林向富、黃維謙於檢察事務官詢問
      時，雖證稱未看到被告劉文夏有帶10幾名黑衣人，至臺灣
      高鐵停車場公司，及被告沒有不讓停車場繼續營業之情事
      等語，然此顯與監視器錄影光碟顯示內容不符，不足採信
      ，附此說明。
三、核被告劉文夏所為，係犯刑法第304條第1項之強制罪。被告
    與10幾名不詳姓名成年男子間，有犯意聯絡及行為分擔，為
    共同正犯。被告曾因違反槍砲彈藥刀械管制條例、恐嚇取財
    、妨害自由、殺人未遂、逃亡，懲治盜匪條例及偽造文書等
    案件，經臺灣高等法院臺中分院以 97年度聲字第142號裁定
    ，分別定其應執行之刑為有期徒刑4年5月及8年8月確定。被
    告接續執行上開有期徒刑，於 88年8月27日假釋出監，刑期
    至97年3月9日期滿，未經撤銷假釋，視為已執行完畢等情，
    有臺灣高等法院被告前案紀錄表在卷可稽，被告前受有期徒
    刑執行完畢，5 年以內故意再犯本件有期徒刑以上罪，為累
    犯，爰依刑法第47條第1項規定，加重其刑。
四、爰審酌被告劉文夏已有違反槍砲彈藥刀械管制條例、恐嚇取
    財、妨害自由、殺人未遂、逃亡，懲治盜匪條例及偽造文書
    等刑事前案紀錄，有臺灣高等法院被告前案紀錄表在卷可稽
    ，堪認其品行不佳，其再犯本件強制犯行，顯見無悛悔向上
    之心，並斟酌被告受託處理停車場租約之民事糾紛，未思以
    正常途徑解決，竟夥同10幾名不詳姓名之成年男子，強制臺
    灣高鐵停車場公司立即停止營業，由其接管，隨即以椅子及
    交通三角錐擋在停車場之門口，再將該停車場之大門關閉一
    半，禁止車輛進入，而以強暴、脅迫之方式，妨害臺灣高鐵
    停車場公司及其員工行使營業之權利，犯罪手段粗暴，犯罪
    動機及目的亦難謂良善，惡性非輕，然考量被告犯後業已坦
    承犯行，態度尚稱良好等一切情狀，量處如主文所示之刑，
    並諭知易科罰金之折算標準，以示懲儆。
五、依刑事訴訟法第273條之1第1項、第299條第1項前段、第310
    條之2、第 454條第1項，刑法第28條、第304條第1項、第47
    條第1項、第 41條第1項前段，刑法施行法第1條之1第1項、
    第2項前段，判決如主文。
中    華    民    國   100    年    9     月    5     日
                  刑事第二庭  法  官  陳  得  利
以上正本證明與原本無異。
如不服本判決應於收受判決後10日內向本院提出上訴書狀，並應
敘述具體理由；其未敘述上訴理由者，應於上訴期間屆滿後20日
內向本院補提理由書（均須按他造當事人之人數附繕本）「切勿
逕送上級法院」。
                              書記官  吳  慕  先
中    華    民    國   100    年    9     月    5     日
附錄本案論罪科刑法條全文：
中華民國刑法第304條第1項
以強暴、脅迫使人行無義務之事或妨害人行使權利者，處 3年以
下有期徒刑、拘役或3百元以下罰金。
中華民國刑法施行法第1條之1
中華民國94年1月7日刑法修正施行後，刑法分則編所定罰金之貨
幣單位為新臺幣。
94年1月7日刑法修正時，刑法分則編未修正之條文定有罰金者，
自94年1月7日刑法修正施行後，就其所定數額提高為30倍。但72
年 6月26日至94年1月7日新增或修正之條文，就其所定數額提高
為3倍。